【裁判字號】    89,易,692
【裁判日期】    890803
【裁判案由】    恐嚇取財
【裁判全文】
臺灣桃園地方法院刑事判決                          八十九年度易字第六九二號
    公  訴  人  臺灣桃園地方法院檢察署檢察官
    被      告  乙○○
右列被告因恐嚇取財案件，經檢察官提起公訴（八十九年度偵字第三五一一號），本
院判決如左：
    主  文
乙○○意圖為自己不法之所有，以恐嚇使人將本人之物交付，未遂，處有期徒刑伍月
。緩刑參年。
    事  實
一、乙○○自不詳管道，得知丁○○所有之ＥＶ－一二五八號自小客車遭竊，及劉某
    擺放於車內之0000000000號行動電話號碼，竟意圖為自己不法之所有
    ，而於民國八十八年七月十三日上午八時許（起訴書誤載為九月），在桃園縣境
    內，接續以電話向丁○○及其妻丙○○告稱：「現在車子在我手上，要車的話，
    拿錢來贖」云云，或直接或借丙○○之口轉告，以此加害財產之事恐嚇丁○○，
    使丁○○心生畏懼，遂與之商定付款新台幣（下同）五萬元贖車，並指定將款項
    送至桃園縣中壢市○○街一六三巷九十八號賓士賓館處。丁○○向警方報案後，
    乃如數將五萬元送至賓士賓館；乙○○則先委請不知情之戊○○前往賓士賓館取
    款，因鍾某有事不克前往，乃輾轉由不知情之甲○○前去。旋於當日上午八時十
    分許，為警在上址賓館內查獲取款之甲○○，而循線查得乙○○，始未得逞。該
    車嗣由丁○○另行尋回。
二、案經台灣桃園地方法院檢察署檢察官自動檢舉起訴。
    理  由
一、訊據被告乙○○矢口否認有何恐嚇取財之犯行。辯稱：伊沒有打電話給丁○○要
    錢，也沒有打電話給戊○○、甲○○請他們去拿贖金云云。經查，告訴人丁○○
    所有之ＥＶ－一二五八號自小客車失竊後，告訴人及其妻丙○○先後接獲電話，
    要求將五萬元贖金送至賓士賓館等情，業據告訴人及證人丙○○在偵查中指訴翔
    實。再者，證人甲○○先後於偵審中證稱：是伊朋友的表哥乙○○中午十二點多
    跟伊聯絡，叫伊直接去櫃臺拿錢，伊朋友戊○○說乙○○有先打電話給他，但他
    沒空，才打給伊；乙○○沒告訴伊拿什麼錢，伊當時只知他叫奧迪等語（偵卷第
    七十四頁反面、本院八十九年四月六日筆錄）。證人戊○○在偵查中亦證稱：八
    十八年七月十三日早上，乙○○有打電話給伊，他說前一天他住賓士賓館，有東
  西忘了在那裡，叫伊去幫他拿，但當時伊在忙沒有去等語（偵卷第七十七頁反面
    ）。二人所述經核相符。被告雖辯稱：伊沒有打電話給戊○○、甲○○云云。證
    人戊○○在本院審理時，亦翻稱：乙○○沒有叫伊去拿錢，偵查中是甲○○的媽
    媽請伊配合甲○○云云。然告訴人自始在警訊中即稱：電話中不是甲○○和伊聯
    絡等語（偵卷第七頁反面），嗣並與證人丙○○各在偵查中明確訴稱：打電話不
    是甲○○；乙○○的聲音聽起有點像等語（偵卷第七十八頁、他字卷第二十五頁
    ），顯見證人甲○○確與本件恐嚇取財犯行無關，是證人甲○○自始在警訊中即
    無入罪之虞，而其與被告又僅數面之緣，並無仇怨，自無誣攀卸責必要，所述顯
    非虛構。而證人戊○○與被告份屬姑表兄弟，衡情已不無偏頗之虞，其事後翻異
    前詞，自難深信。被告雖辯稱：偵查中是甲○○媽媽要戊○○配合說的云云，然
    甲○○自始在警訊中即無入罪危險，此如前述，是其母自無勾串戊○○之必要，
    況且設若被告所辯屬實，則證人戊○○在偵查中供述前顯然已知事件始末，當無
    不知配合甲○○所述，將有令其表兄即被告入罪之危險，乃證人戊○○竟仍在偵
    查中證稱被告請伊前往賓士賓館取款，事後始在本院翻稱所述不實，前後對照以
    觀，益徵證人戊○○偵查中所述方與事實相符，其在本院所述應係迴護之詞，不
    足採取；本院因認甲○○之母並無傳喚必要，併予敘明。至被告另辯稱：伊一直
    在新竹戒治，不可能犯案云云，惟其自承：伊在八十八年十月二十八日入所等語
    ，並有法務部在監在押資料表附卷可稽，於本件八十八年七月十三日案發之時尚
    未入監，自難資為有利之認定。是綜上諸情，該恐嚇電話係被告撥打，應無疑義
    。另該車已然尋獲，此據告訴人在偵查中陳明在卷，並無其他證據可供佐參，顯
    難徒憑被告撥打恐嚇電話一事，而認定被告下手行竊告訴人前開小客車，附予敘
    明。綜上所述，本件事證明確，被告所辯無非卸責之詞，其犯行洵堪認定。
二、核被告乙○○所為，係犯刑法第三百四十六條第三項、第一項之恐嚇取財未遂罪
    。被告接續撥打電話，或直接或經由丙○○恐嚇告訴人付款，先後時間緊接，其
    意在向車主取款，應僅為法律上之一行為；至丙○○固亦因之心生畏懼，惟其乃
    被告藉以恐嚇車主丁○○之傳達工具，尚非被告恐嚇之對象，公訴人此部分所述
    ，容有未洽，併予敘明。其利用不知情之甲○○前往取贖，為間接正犯。而被告
  利用甲○○前往取贖，已達著手階段，於尚未得款之際即被查獲，僅止於未遂，
    依刑法第二十六條規定減輕其刑。爰審酌被告年輕力壯，不思正當工作，圖謀不
    法利益，惟尚未得款之際即被查獲，且該車已然尋回，被害人損失尚微，且其雖
    未坦承犯行，態度尚稱良好等一切情狀，量處如主文所示之刑，以示懲儆。末查
    被告尚無前科，有台灣桃園地方法院檢察署刑案資料查註記錄表一紙附卷可稽，
    其一時失慮，致罹刑典，經此偵審教訓，應知所警惕，本院認無再犯之虞，其刑
    以暫不執行為當，爰併宣告緩刑三年，以勵自新。
據上論斷，應依刑事訴訟法第二百九十九條第一項前段，刑法第三百四十六條第三項
、第一項、第二十六條前段、第七十四條第一款，罰金罰鍰提高標準條例第一條前段
、判決如主文。
本案經檢察官呂理銘到庭執行職務。
中        華        民        國    八十九    年    八    月     三     日
                                臺灣桃園地方法院刑事第五庭
                                    法  官   陳彥宏
右正本證明與原本無異。
如不服本判決，應於判決送達後十日內向本院提出上訴狀( 應附繕本 )，上訴於
臺灣高等法院。
                       書記官   魏慧夷
中        華        民        國    八十九    年    八    月     三     日
論罪法條：
刑法第三百四十六條
意圖為自己或第三人不法之所有，以恐嚇使人將本人或第三人之物交付者，處六月以
上五年以下有期徒刑，得併科一千元以下罰金。
以前項方法得財產上不法之利益或使第三人得之者，亦同
前二項之未遂犯，罰之。


司法院資訊處製作；財團法人民間司法改革基金會備份。
